# 被收购中只要部分人员对其他人员给予补偿的处理

提问人：zzjing 时间：2016-11-14 19:24:37
有个企业被收购，但是收购方只要一半的人,另一半给了 1000 万补偿（收购协议中对此已约定好），企业想把这 1000 冲掉为另一半人计提的辞退福利，不想放到营业外收入，这种处理方法可以吗？

回答人：chenyiwei
这 1000 万是新股东（或老股东）对被收购企业支付的辞退福利的补偿，直接支付给被收购企业？如果是，则被收购企业应一方面确认辞退福利并计入管理费用，另一方面将新老股东的补偿款确认为资本公积（不是营业外收入）。

提问人：zzjing 时间：2016-11-14 21:24:11
如果这 1000 万是由新股东支付给老股东，而且剩余的一半人也是由老股东负责安置，老股东就在其自身报表层面计提了辞退福利并计入管理费用，这种情况老股东收到的 1000 万是要计入营业外收入还是可以直接冲减管理费用？

回答人：chenyiwei
老股东计提的安置费，以及从新股东收到的该笔补偿，都是与股权处置相关的一揽子交易的组成部分，应作为对股权处置损益的调整，计入投资收益。